最  高  行  政  法  院  裁  定
111年度抗字第40號
抗  告  人  黃典隆（即黃萬得繼承人）


上列抗告人因與相對人新北市政府等間確認行政處分無效事件，
對於中華民國110年12月17日臺北高等行政法院110年度訴字第81
號裁定，提起抗告，本院裁定如下︰
　　主  文
抗告駁回。
抗告訴訟費用由抗告人負擔。
　　理  由
一、抗告法院認抗告為不合法或無理由者，應為駁回抗告之裁定
    。
二、抗告人因確認行政處分無效事件，對臺北高等行政法院（下
    稱原審）民國110年11月18日110年度訴字第81號判決（下稱
    原判決）聲請補充判決，經原審以110年12月17日110年度訴
    字第81號裁定（下稱原裁定）駁回。抗告人不服，提起本件
    抗告。
三、抗告意旨略以：77北府地四字第260177號公告（下稱78年5
    月8日徵收公告）、改制前臺北縣政府工務局85北工使（違
    ）字第3028號違章建築拆除通知單、改制前臺北縣政府87年
    2月3日87北府社五字第025283號違反老人福利法罰鍰處分書
    及改制前臺北縣政府92年3月3日北府社老字第0920058758號
    函，牴觸土地法第215條、民事訴訟法第400條、行政程序法
    第5、8、96條、違章建築處理辦法第5、8、110條、行政執
    行法第3條、民法第773條等規定，原判決及原裁定明顯違背
    憲法第1條、第80條、行政程序法第1條、第158條；且相對
    人新北市政府教育局、工務局、社會局為共同訴訟人；原審
    110年度訴更一字第31號判決與原判決並非同一訴訟標的；
    原判決及原裁定認為抗告人之被繼承人為不詳人士，及其為
    求生存而建之約80坪房屋（下稱系爭房屋）為應強制拆除違
    章建築物，並認上開行政處分並非重大瑕疵行政處分，違背
    民法第71條規定；相對人等違背行政程序法第1條、第96條
    規定，未舉證前揭違章建築拆除通知單並未送達，原判決及
    原裁定判決抗告人之訴無據；前臺灣板橋地方法院85年度板
    簡字第1346號判決已確定被繼承人系爭房屋合法，然原判決
    及原裁定適用土地法第215條優於違章建築處理辦法第5條規
    定，應依行政訴訟法第218條準用民事訴訟法第232條、行政
    訴訟法第37條第1項第2款、第3款、第105條、第243條第2項
    第6款規定，更正廢棄原判決及原裁定等語。
四、本院查：
　㈠按「訴訟標的之一部或訴訟費用，裁判有脫漏者，法院應依
    聲請或依職權以判決補充之。」「當事人就脫漏部分聲明不
    服者，以聲請補充判決論。」「駁回補充判決之聲請，以裁
    定為之。」為民事訴訟法第233條第1項、第2項及第5項所明
    定，上開規定依行政訴訟法第218條規定，於行政訴訟準用
    之。是聲請補充裁判，以訴訟標的之一部或訴訟費用之裁判
    有脫漏者為限，不包括裁判理由之補充。倘聲請人係對原裁
    判之理由有不同意見，希冀法院補充裁判理由與其主張之見
    解一致，則與聲請補充裁判之要件不合。
　㈡原裁定駁回抗告人於原審所提聲請補充判決，其理由已論明
    ：抗告人前訴請確認78年5月8日徵收公告、改制前臺北縣政
    府工務局85年3月22日85北工使（違）字第3028號違章建築
    拆除通知單、改制前臺北縣政府87年2月3日87北府社五字第
    025283號違反老人福利法罰鍰處分書及改制前臺北縣政府92
    年3月3日北府社老字第0920058758號函無效，並請求新北市
    政府應給付抗告人1,519萬5,600元及自原審107年度訴字第1
    039號（下稱1039號）起訴狀送達翌日起，按年息5％計算的
    利息；新北市政府社會局應給付抗告人173萬2,001元及自92
    年3月4日起，按年息5％計算的利息。原審已於110年11月18
    日以原判決駁回，該判決書已於110年11月26日寄存送達抗
    告人。抗告人於110年12月7日具狀聲請補充判決，惟檢視抗
    告人聲請補充判決的內容，無非是重述其認為78年5月8日徵
    收公告為無效，以及新北市政府應賠償1,519萬5,600元及自
    1039號起訴狀送達翌日起至賠償日止按年息5％計算的利息等
    理由，並無訴訟標的之一部或訴訟費用的裁判有脫漏的情形
    ，自無從另為補充判決等語。經核原裁定業已就抗告人於原
    審所提聲請，不合聲請補充裁判之要件，詳為論駁，依前開
    規定及說明，於法並無不合。抗告意旨以原判決理由與其主
    張之見解不一致，指摘原裁定未准其補充判決之聲請為違法
    ，求予廢棄原裁定，並無理由，應予駁回。
五、據上論結，本件抗告為無理由。依行政訴訟法第104條、民
    事訴訟法第95條、第78條，裁定如主文。
中　　華　　民　　國　　111 　年　　4 　　月　　28　　日
                    最高行政法院第四庭
                        審判長法官  陳　國　成　
                              法官　王　碧　芳
                              法官　鍾　啟　煌
                              法官　蔡　紹　良
                              法官　簡　慧　娟
以  上  正  本  證  明  與  原  本  無  異
中　　華　　民　　國　　111 　年　　4 　　月　　28　　日
　　　　　　　　　　　　　　　書記官　蕭　君　卉